【裁判字號】    99,上易,260
【裁判日期】    990819
【裁判案由】    贓物
【裁判全文】
臺灣高等法院臺南分院刑事判決        99年度上易字第260號
上  訴  人  臺灣臺南地方法院檢察署檢察官
上  訴  人
即  被  告  壬○○
選任辯護人  黃溫信  律師
            黃紹文  律師
            徐美玉  律師
上  訴  人
即  被  告  丁○○
            丙○○
上列2人共同
選任辯護人  熊家興  律師
上列上訴人等因被告等贓物案件，不服臺灣臺南地方法院96年度
訴字第727號中華民國99年2月12日第一審判決（起訴案號：臺灣
臺南地方法院檢察署95年度偵字第16998號、96年度偵緝字第279
號、96年度偵字第8332號），提起上訴，本院判決如下：
    主  文
原判決撤銷。
壬○○、丁○○、丙○○均無罪。
    理  由
一、公訴意旨略以：
  (一)陳秋雄經營大貨車載運生意，姜志忠為其所僱用之司機，陳
    秋雄因積欠大量債務，遂基於不法所有意圖，於民國（下同
    ）95年8月28日間以電話向庚○○○聯繫，佯稱其貨運行目
    前無貨物可載運，請其提供鋼材成品的貨運工作，使庚○○○陷於錯誤，乃將其子己○○名義之翰鑫裝卸企業行（以下
    簡稱翰鑫企業行）向華新麗華鋼鐵有限公司（以下簡稱華新
    麗華公司）所承攬運送之圓盤元不鏽鋼線材，讓予陳秋雄載
    運。陳秋雄於95年8月28、29日間立刻與以銷售贓物為業之
    甲○○聯繫，預謀將其中部分不鏽鋼材轉售賣掉，甲○○亦
    明知該批貨物非陳秋雄所有，仍同意收購再轉售該批貨物。
    陳秋雄於95年8月31日上午10時，指示姜志忠前往台南縣鹽
    水鎮汫水港里華新麗華公司鹽水廠，載運兩批圓盤元之不鋼
    鋼材，一批載往屏東縣屏南工業區明徽公司，另一批載往桃
    園縣蘆竹鄉鋑鑫公司。姜志忠駕駛779-GP號聯結車先載運往
    屏東縣屏南工業區明徽公司之16捲圓盤元不鏽鋼線材（時價
    1公斤約新台幣【下同】135元，總價值330萬元以上），淨
    重約24,560公斤，行車上國道二號高速公路，其間庚○○○
    並一再以0000000000電話提醒姜志忠該批貨物應載往屏東明
    徽公司。但陳秋雄以行動電話通知其將貨運至善化交流道下
    ，姜志忠明知該批貨應送往屏東，卻仍基於與陳秋雄共同犯
    意聯絡，將車開至善化交流道下，並交換曳引車頭，換由陳
    秋雄駕駛載運該批不鏽鋼線材之車輛，姜志忠坐於其側，開
    至台南縣大內鄉二溪村201-10號由甲○○預先向不知情之友
    人楊進丁所承租之工廠。陳秋雄與姜志忠及甲○○共同使用
    工廠內之吊運器（俗稱天車）將該批不鏽鋼線材卸運下來，
    除少數因搬運不慎碰撞有凹損外，整批仍維持完好狀態，且
    均繫有流水號銅牌標示來源，新品時價約1公斤135元，即使
    以不良品計算，依當時華新麗華公司之價格，1公斤仍有117
    -120元，甚至一級廢不鏽鋼之價格仍有1公斤82元，甲○○
    卻以更低之1公斤57元之低價收購，但約定將貨物轉賣後再
    付款。陳秋雄在出貨單上之客戶簽收欄上虛偽填載「郭」之
    字樣，以偽裝該貨已依約交付客戶，再由交予姜志忠。姜志
    忠隨即將該車再開回華新麗華公司，並載運另一批貨物北上
    桃園後，明知第一批貨物並未運至屏東明徽公司，仍於翌日
    持該虛偽簽收之出貨單交還翰鑫企業行以繳還華新麗華公司
    ，使庚○○○誤以為該批貨已依約運至明徽公司。陳蔡麗雲
    於9月4日方由明徽公司告知貨物並未運到，緊急聯絡陳秋雄
    一同到屏東查證，陳秋雄佯裝不知情，一同前往，並假稱要
    聯絡司機，要庚○○○等在高雄等待，隨即失去聯絡並對陳
    蔡麗雲等之追索避不見面。
  (二)甲○○取得贓貨後，於8月31日中午11時許即陸續以電話聯
    繫仲介銷贓之壬○○詢有無銷贓管道。迄9月4日庚○○○等
    已發現該批不鏽鋼線材未如約運至屏東明徽公司，陳秋雄於
    當日假意與庚○○○共同尋找該批線材，實則掩護甲○○等
    之銷贓。甲○○與壬○○因庚○○○等追查該批貨物甚緊，
    遂立刻約定於9月4日看了樣品，壬○○明知該樣品以新品計
    有1公斤135元之價格，以不良品計也有1公斤117-120元之價
    格，甚至一級廢不鏽鋼之價格仍有1公斤82元之價格，明知
    該批貨為來路不明之贓物，卻因有暴利可圖，以1公斤67元
    予以購買，壬○○並立即以電話與日康金屬企業股份有限公
    司（以下簡稱日康公司）之實際負責人丁○○聯絡密切聯繫
    ，丁○○時人在大陸地區，聽聞壬○○陳述該批不鏽鋼線材
    之規格與狀態，認以廢五金價格購買有暴利可圖，明知該批
    貨物是來路不明之贓物，仍以1公斤71元之低價予以收購。
    甲○○於95年9月5日上午駕駛其所有之車號226-SC號貨車及
    僱用一輛連結車，將該批不鏽鋼線材在壬○○之陪同下，載
    運至台南市○○○路○段221號之日康公司廠房，由知情之
    丁○○之妻丙○○受領，並由不知情之日康公司員工辛○○
    （均另為不起訴處分）過磅和卸貨，丙○○明知上開貨物為
    贓物，仍依丁○○之指示，在未有發票及出貨證明之情形，
    交付1,744,470元（日康公司過磅重24,570公斤）之現金予
    壬○○，且未在「收受物品、舊貨、五金廢料或廢棄物登記
    表」上登記，嗣於9月6日因發現可能被追查才補登記，且係
    登記壬○○之兄癸○○之名義，以掩飾壬○○之犯行。壬○○將其中之1,648,200元現金交給甲○○，賺取96,270元之
    仲介銷贓利益。甲○○只支付予陳秋雄70餘萬元，共餘銷贓
    利益由其取得。陳秋雄則將該筆款項支付欠款等清償債務及
    花用殆盡。隨後陳蔡麗雲請同業探聽消息，知悉該批貨在日
    康公司，於9月7日上午10時20分協同警方至日康公司台南市
    ○○○路二段221-3號之廠房起出該批贓物而查獲，因認被
    告壬○○、丁○○、丙○○等涉有刑法第349條第2項之故買
    贓物罪嫌。
二、按犯罪事實應依證據認定之，無證據不得認定犯罪事實；不
    能證明被告犯罪者，應諭知無罪之判決，刑事訴訟法第154
    條第2項、第301條第1項分別定有明文。又按刑法關於贓物
    犯之規定，係針對行為人故意收受、搬運、寄藏、故買或牙
    保贓物而在事後助成他人財產犯罪目的之惡性予以處罰，並
    非藉此課一般人民以協助追贓之責。故而在故買贓物罪部分
    ，其罪責之成立與否，實取決於能否積極證明行為人於故買
    該財產標的時，對於該標的之不明來源具有認識，並出於犯
    罪之故意予以買受，而使所有權人難以追及或回復為斷，苟
    未能證明被告有此犯意，縱然該標的物確為被告所持有，均
    無從推斷被告於持有標的物之初，主觀上即具有贓物之不法
    認識。
三、證據能力：
  (一)按除顯有不可信之情況外，從事業務之人於業務上或通常業
    務過程所須製作之紀錄文書、證明文書，亦得為證據，刑事
    訴訟法第159條之4第2款定有明文。惟該條款所規定業務上
    製作之文書，必需屬一般性，非特定性而作成，始符合該條
    文書之要件，否則即無該條之適用。本案文書證據「華新麗
    華公司96年1月4日函」係針對本案所特定製作，不具備例行
    性之要件，性質上非屬前開條款所定之業務上製作之紀錄文
    書，應無證據能力。惟本院已傳訊製作該文書之證人戊○○
    到庭結證稱：該文書之內容係其依公司之資料及作業方式所
    為記載，是該文書之內容已因證人戊○○之證稱而轉變為供
    述證據，該供述內容既經本院行交互詰問程序，自有證據能
    力，附此敘明。
  (二)又按被告以外之人於審判外之陳述，雖不符合刑事訴訟法規
    定傳聞證據得為證據之例外規定，而經當事人於審判程序同
    意作為證據，法院審酌該言詞陳述或書面陳述作成時之情況
    ，認為適當者，亦得為證據。當事人、代理人或辯護人於法
    院調查證據時，知有刑事訴訟法第159條第1項不得為證據之
    情形，而未於言詞辯論終結前聲明異議者，視為有前項之同
    意，刑事訴訟法第159條之5定有明文。本案判決所引用下述
    具傳聞性質之供述證據，經本院於審理時提示被告、辯護人
    、檢察官，均表示無意見，迄言詞辯論終結前亦未聲明異議
    ，視為同意作為證據，本院審酌該等證據之取得過程並無瑕
    疵，與本案待證事實間復具有相當之關聯性，自得採為證據
    。
四、本件公訴意旨認被告壬○○、丁○○、丙○○等涉有故買贓
    物罪嫌，主要係以原審同案被告陳秋雄、甲○○之證述，以
    及被告壬○○、丁○○、丙○○等買受系爭鋼材之客觀事實
    ，為其論據。然訊據被告壬○○、丁○○、丙○○等堅決否
    認明知該鋼材為贓物，並辯稱如下：
  (一)壬○○部分：共同被告甲○○欲出售系爭不鏽鋼線材時，其
    曾詢問來源，甲○○告知係朋友公司之不良品，並有出貨證
    明。且本件不鏽鋼係不良品（依95年12月19日勘驗筆錄：該
    不鏽鋼線圈確實有擦傷凹陷），而不銹鋼不良品之市價依臺
    南市廢棄物資源回收商業同業公會96年10月3日函覆廢不鏽
    鋼於95年7、8、9月之收購價格約為65-70元，憲昌不鏽鋼股
    份有限公司函覆不鏽鋼於95年7、8、9月份間之收購價格約
    為53-70元，臺灣區鋼鐵工業同業公會97年3月3日函覆國內
    贓品原料及鋼品價格表，廢鋼於95年8月15日之價格每公噸
    73,000元（即每公斤73元），即每公斤67-73元左右，其向
    甲○○購買之價格為每公斤67元，並未低於市價，其向甲○○購買上開不鏽鋼線材後，又曾書立估價單，並請甲○○簽
    名、書立金額，足證其與甲○○間係一般正常買賣，其並無
    贓物之認識。況依甲○○之供述，甲○○係於95年9月5日交
    易完畢之翌日，經陳秋雄告知該批不鏽鋼材來源有問題，警
    方已開始追查，始知為贓物，足證其向甲○○購買不鏽鋼線
    材之際，雙方皆不知其為贓物等語。
  (二)丁○○部分：
    1.其當時身在大陸地區，未見該批線材情形下，本於信賴正
      常交易多年之壬○○當不至於以贓物出售，其以市場價格
      收購，與一般廢五金交易常情尚屬相符。況其係以高達17
      44,500元購買該批線材，倘其明知該批線材係來路不明之
      贓物，豈有支付高額價金收購該批線材？且依同案被告甲○○、壬○○之陳述，足證其主觀上並無該批不鏽鋼線材
      係來路不明贓物之認知。
    2.日康公司之生意買賣並未明文規定必須登記賣方何人，如
      遇有贓物只要能夠清楚交代賣方來源，即屬合法，且本件
      系爭物品買賣登記係屬會計自行登記之流程，並無受其任
      何指示。而壬○○、癸○○兄弟係以收購廢五金為業，大
      部分都收購銅、鋁、不鏽鋼等金屬，其與壬○○兄弟交易
      已有多年，雖誤登記出賣人為壬○○之兄癸○○，又如何
      能夠幫助壬○○脫罪？
    3.原判決既認定其係以合於廢不鏽鋼之市場行情收購，在無
      法證明其欲以非廢不鏽鋼之市場行情出售之情形下，何來
      有意圖儘速轉手以賺取差價可言。況廢五金價格漲跌不定
      ，並非收購後必定可獲利，其仍須承受收購後價格暴跌之
      風險，是尚難以當時鋼價飛漲，即可認定事後不會暴跌，
      進而推論其有不法意圖。
    4.其經營廢五金回收多年，市場上公司、工廠標售或出售五
      金瑕疵品（不良品）之情況，多有所見，尚難以華新麗華
      公司之函覆內容，據以認定其他五金製造廠不可能出售五
      金不良品，並於市場上流通。
  (三)丙○○部分：
    1.其係於其夫丁○○外出時，始有參與日康公司之事務處理
      ，但仍須依丁○○之指示（以電話聯絡方式處理），不得
      自作決定。而卸貨當天其並未接觸、檢視該批線材，僅單
      純聽從丁○○電話指示與交付現金收購該批線材，何來明
      知該批線材係來路不明之贓物？
   2. 95年9月6日，該批不鏽鋼線材為警查扣後，其並未在「收
      受物品、舊貨、五金廢料或廢棄物登記表」補登記，該項
      補登記係日康公司會計吳秋華所為。況縱當日收受登記表
      漏未登載，警方仍可憑日康公司提供之估價單、客戶資料
      、過磅簿之車輛資料，以查緝贓物來源，而與回收廢棄物
      回收處理業管理辦法規定規定意旨並無二致。
五、經查：
  (一)原審同案被告陳秋雄係經營大貨車運送業務，姜志忠為其所
    僱用之司機，因陳秋雄向告訴人庚○○○轉承包本案之運送
    業務，乃於95年8月31日指示姜志忠前往台南縣鹽水鎮汫水
    港里華新麗華公司鹽水廠載運系爭圓盤元之不繡鋼線材，詎
    陳秋雄竟未依約載送至目的地，擅自以1公斤57元之低價將
    前開線材出售予甲○○，甲○○又於95年9月4日以1公斤67
    元之價格出售予被告壬○○，被告壬○○再以電話與人在大
    陸之日康公司實際負責人即被告丁○○洽商買賣，丁○○亦
    同意以1公斤71元之價格買受。故甲○○、壬○○乃於95年9
    月5日將該批不鏽鋼線材，載運至台南市○○○路○段221號
    之日康公司廠房，由不知情之日康公司員工鄭勝利（原名辛○○）過磅和卸貨，丙○○即交付1,744,470元之現金予被
    告壬○○，且甲○○有出具估價單予被告壬○○，而日康公
    司亦出具載明出賣人為「癸○○」之估價單1紙，然未在「
    收受物品、舊貨、五金廢料或廢棄物登記表」上登記本次之
    交易資料，嗣於同年9月6日為警查獲後始補登記出賣人為壬○○之兄癸○○等情，為被告壬○○、丁○○、丙○○所不
    爭執，並經同案被告陳秋雄、甲○○供述在卷，核與證人即
    告訴人庚○○○、日康公司員工鄭勝利、吳秋華之證述相符
    ，復有扣案不鏽鋼線材16捲、贓物責付保管單、估價單2張
    、日康公司之收受廢棄物登記表等在卷可稽，堪信為真實。
  (二)而同案被告陳秋雄因以經營大貨車運送為業務，經告訴人庚○○○委託而運送系爭不鏽鋼線材，乃基於業務關係而持有
    該批線材，詎陳秋雄將之轉售予甲○○以牟利，而觸犯刑法
    第336條第2項之業務侵占罪等情，亦經判決確定，有該判決
    在卷可稽，故系爭不鏽鋼線材，為同案被告陳秋雄侵占後，
    再轉售予甲○○，自屬贓物，應無疑義。然被告壬○○、丁○○、丙○○於買受時是否對系爭線材有贓物之認識？
  (三)系爭鋼材經檢察官於95年12月19日至高雄縣橋頭鄉○○村○○路168號勘驗之結果，發現線圈看起來有撞擊擦傷、凹陷
    之痕跡，製有勘驗筆錄在卷可憑（偵16998卷第43-45頁），
    並有嘉義縣警察局水上分局95年12月26日嘉水警偵字第0950
    084972號函附放置鋼材場所勘驗照片及現場錄影光碟各1片
    （偵16998卷第82頁【存於卷末證物袋】）可憑，且證人鄭
    勝利亦證稱：「…貨卸下來鋼圈已經不完整，有擦傷及生鏽
    …（你在現場有看到鋼材編號？）牌子是卸下來才看到，我
    卸貨只看到扭曲變形及刮傷、生鏽。」等語（偵16998卷第
    17頁），則系爭鋼材於外觀上既有扭曲變形及刮傷、生鏽之
    狀態，自有遭誤認為不良品或廢鋼材之可能，故被告壬○○
    、丁○○、丙○○辯稱其係以廢五金買賣，尚難認有悖於事
    理。至臺灣區鋼鐵工業同業公會依據卷內之照片及前開勘驗
    筆錄為鑑定後，雖以97年9月25日台區鋼服字第1004號函覆
    原審稱系爭不鏽鋼材（圓盤元）應屬新品云云（原審卷(一)第
    263頁）。而鑑定，雖係以其特別知識，提供法院參考，且
    有補充法院認識能力之機能。然鑑定人提出之鑑定報告，僅
    屬證據資料之一種，其鑑定過程是否週詳？鑑定結果是否適
    當？能否資為判決之基礎資料，仍應由法院綜合全部調查所
    得，予以審酌。本案經檢察官勘驗系爭鋼材之結果已如上述
    ，且前開鑑定人亦未說明其鑑定之程序、依據及理由，而本
    院依前開證據調查之結果，認實無法排除系爭線材係屬不良
    品或廢鋼之情況，故該鑑定意見尚難遽採。
  (四)本案案發後，檢察官曾函詢臺灣省五金商業同業公會聯合會
    而查知不鏽鋼線材不良品（代號304）及廢料市價行情為每
    公斤67-70元，有臺灣省五金商業同業公會聯合會95年9月13
    日台省五金聯官字第950021號函在卷可憑（偵16998卷第77
    頁），而原審於審理中復函詢相關單位有關廢鋼於案發時之
    市場價格：台南市廢棄物資源回收商業同業公會函覆稱廢不
    鏽鋼於95年7、8、9月之收購價格約為65-70元，憲昌不鏽鋼
    股份有限公司函覆稱不鏽鋼於95年7、8、9月份間之收購價
    格約為53-70元，臺灣區鋼鐵工業同業公會函覆稱國內鋼鐵
    原料及鋼品價格表，廢鋼（不鏽鋼新料304）於95年8月15日
    之價格每公噸73,000元（即每公斤73元），亦有台南市廢棄
    物資源回收商業同業公會會96年10月3日（96）南市資宏字
    第139號函、憲昌不鏽鋼股份有限公司96年10月4日函、臺灣
    區鋼鐵工業同業公會97年3月3日台區鋼服字第0168號函（原
    審卷(一)第172、173、226-228）在卷可憑，是堪認案發時廢
    鋼之市場價格應約為67-73元無訛。而被告壬○○、丁○○
    係分別以67、71元之價格買入，已如上述，則被告壬○○、
    丁○○既係以合於廢鋼市場行情之價格買入系爭線材，自難
    以其購入之價格而認定其等有贓物之認識。
  (五)而同案被告陳秋雄雖證稱甲○○就系爭鋼材有贓物之認識（
    偵緝卷第15頁），然同案被告甲○○卻供稱其買入時並不知
    系爭線材係屬贓物，其從外觀上並無法判斷，其係於案發後
    之95年9月6日凌晨2點時在台南市喝酒時，陳秋雄始說出該
    批不鏽鋼線材有問題，來源不明，警方已經再追查等語（偵
    卷第14-15頁，原審卷(一)第124頁），則縱陳秋雄曾告知同案
    被告甲○○系爭線材係屬贓物，然依甲○○前開之供述，且
    亦無其他積極證據證明甲○○曾告知被告壬○○、丁○○此
    情，則尚難以同案被告陳秋雄之供述遽論被告壬○○、丁○○、丙○○有贓物之認識。而被告壬○○、丁○○於收受系
    爭不鏽鋼線材前，雖未曾先實際檢視該批貨品即已約定價格
    ，然被告壬○○、丁○○既係以不良品即廢不鏽鋼交場市場
    之行情價格買受，且係交貨後始給付價金，則其縱於買賣前
    未先行檢視物品即約定價格，然其給付價金仍在檢視貨物後
    ，自尚難謂有何違背交易常情處，自亦難因此節即謂其等有
    贓物之認識。
  (六)至系爭線材之生產者即華新麗華公司處理鋼材瑕疵品之方式
    有二：其一為逕以『次級品』方式售出，折扣約在20％。其
    二為修剪、修磨瑕疵部分並重新酸洗（會產生重量損耗及重
    工費用），再以新品價格出售。故如不考量時間因素，損耗
    與重工費用在原售價20％以內，會考量收回重工處理。惟在
    受損瑕疵比例超過20％以上時，既無法以次級品售出，修補
    瑕疵損耗及費用又過高之情形下，則只能採取回爐處理等情
    ，雖業經證人即該公司員工戊○○證述在卷，並有該公司96
    年1月4日華新鹽96（採）字第0001號函在卷可參（偵字第16
    998號卷第70頁），然華新麗華公司處理鋼材瑕疵品之方式
    雖係不出售瑕疵品，惟依前揭說明，廢鋼材既有其市場價格
    ，顯見市場上確有廢鋼材或不良品之買賣甚明，故自難以華
    新麗華公司有關瑕疵鋼材之處理方式即遽論被告等明知其買
    受者係贓物。
  (七)再按警察機關為查處贓物，乃要求資源回收、處理業者，對
    於所收受之應回收廢棄物，應建置買賣紀錄，俾確保警察機
    關後續追蹤查察，有行政院環境保護署發布之應回收廢棄物
    回收處理業管理辦法可供參酌；證人即日康公司職員乙○○
    （原名吳秋華）於原審審理時，亦證稱依規定應將客戶販賣
    之物品數量、重量等進行登記（原審卷(二)第13頁），且日康
    公司亦確有「收受物品、舊貨、五金廢料或廢棄物登記表」
    之設置，足見該公司人員對於從事資源回收業就所收受物品
    應進行登記一事，應有所認識。本案被告壬○○與甲○○於
    95年9月5日載運系爭不鏽鋼線材至日康公司出售時，該公司
    雖未於當日之登記表上進行登記，而於翌日始由證人乙○○
    補行登記，交貨人則記載為被告壬○○之兄癸○○等情，為
    證人乙○○證述在卷（原審卷(二)第9頁），並有該登記表在
    卷可稽（警卷第51頁）。然證人乙○○亦證稱記載該登記表
    ，係其之工作內容，丁○○、丙○○並不會自行填寫該登記
    表，其當時係因忘記登載，事後想起始自行補記，而因壬○○、癸○○兩兄弟均與公司有交易，其認為兩人係一起的，
    故乃登記為癸○○等語（原審卷(二)11、13、18頁，本院卷第
    111-112頁），而證人癸○○確與日康公司亦有交易往來乙
    節，亦證經人鄭勝利、癸○○到庭證稱屬實（本院卷第109
    、113頁），而被告丁○○、丙○○若係欲避免被告壬○○
    為警查獲，斷無虛偽登記出賣人為癸○○之理，因癸○○於
    遭警詢問時亦會供出實情，且被告丁○○、丙○○亦無掩護
    被告壬○○而誣陷癸○○之理，是證人乙○○之證詞尚堪採
    信。是以，該登記表雖有誤記之情事，然亦難以之即推論被
    告丁○○、丙○○有贓物之認識。
  (八)又衡諸經驗法則，被告丁○○既久任回收場負責人，其若「
    明知」向被告壬○○所購買之系爭線材為贓物，於收購之後
    理應將之拆卸、分裝或加以隱藏，以避免查緝，然警方係於
    95年9月7日在日康公司查獲系爭線材，且系爭線材上仍留存
    華新麗華公司之流水編號牌，此據證人庚○○○於警詢時證
    述明確（警卷第8頁），並有該等鋼材之照片在卷可佐，由
    此可知被告丁○○、丙○○於收購系爭線材之後，完全未加
    拆卸隱藏，而被告丁○○、丙○○既係回收業者，當知故買
    贓物之利害關係，怎會於收受贓物後未處理物品來源之跡證
    ，而任由告訴人蔡陳麗華帶警至日康公司查獲並指認？益徵
    被告丁○○、丙○○辯稱其未有收購贓物之認識為可採。
六、綜上各節，本案公訴人認被告等涉犯刑法故買贓物之罪嫌，
    所舉之證據與指出之證明方法，尚有合理之懷疑存在，未得
    使本院確信被告等涉有該犯行。此外，依本院調查證據之結
    果，復查無其他積極證據可資認定被告有何本案罪行。則按
    犯罪事實應以證據為其認定基礎，如積極證據不足以證明被
    告犯罪，而依調查所得資料，在一般生活經驗上尚非不得另
    為其他有利被告之推定，本於罪疑惟輕法則，即應依法為無
    罪判決之諭知，乃原審未詳予斟酌，雖認定被告等係以合於
    市場行情之價格收購系爭廢鋼，然竟僅因認定被告等認識系
    爭線材「顯可疑為贓物」，且系爭線材係市面上所無之「工
    廠不良品」，即遽為被告等有罪之判決，核有未當，被告等
    上訴否認犯罪，並以上開情詞指摘原判決不當，為有理由，
    自應由本院將原判決予以撤銷，另為被告等無罪判決之諭知
    ，以昭慎重。
據上論結，應依刑事訴訟法第369條第1項前段、第364條、第301
條第1項，判決如主文。
本案經檢察官邱克斌到庭執行職務。
中    華    民    國    99    年    8     月    19    日
                  刑事第二庭    審判長法  官  葉居正
                                      法  官  陳欽賢
                                      法  官  洪碧雀
以上正本證明與原本無異。
不得上訴。
                                      書記官  魏芝雯
中    華    民    國    99    年    8     月    19    日

司法院資訊處製作；財團法人民間司法改革基金會備份。
